臺灣苗栗地方法院刑事判決
111年度交易字第335號
公  訴  人  臺灣苗栗地方檢察署檢察官
被      告  陳海明


上列被告因公共危險案件，經檢察官提起公訴（111年度偵字第7
950號），被告於準備程序中就被訴事實為有罪之陳述，經本院
告以簡式審判之旨並聽取當事人意見後，裁定改行簡式審判程序
，判決如下：
    主    文
陳海明犯刑法第185條之3第1項第1款之不能安全駕駛動力交通工
具罪，處有期徒刑柒月。
    犯罪事實及理由
一、本案犯罪事實、證據名稱均引用檢察官起訴書之記載（如附
    件），其中證據名稱增列「被告陳海明於本院準備程序及審
    理中之自白」（見本院卷第35、41頁）。
二、論罪科刑：
  ㈠核被告所為，係犯刑法第185條之3第1項第1款之吐氣所含酒
    精濃度達每公升0.25毫克以上而駕駛動力交通工具罪。
　㈡被告有如起訴書犯罪事實欄一所載犯罪科刑及執行情形（即
    構成累犯之事實），業據檢察官主張並提出相關判決書以指
    出證明方法（見本院卷第47至49頁），且有臺灣高等法院被
    告前案紀錄表在卷可稽，其於受徒刑執行完畢後5年以內故
    意再犯本案有期徒刑以上之罪，為累犯。本院審酌被告前因
    犯公共危險罪而經徒刑執行完畢後，理應產生警惕作用，能
    因此自我控管，不再觸犯相同類型之罪，然被告卻故意再犯
    與前罪犯罪型態及罪名均相同之本案犯行，本案與前案間所
    侵害之法益均為財產法益等一切情節，足見被告有其特別惡
    性，且對刑罰之反應力顯然薄弱之情形，復無上開大法官釋
    字所提可能違反罪刑相當原則之特殊例外情節，是本案應依
    刑法第47條第1項規定加重其刑，又基於精簡裁判之要求，
    即使法院論以累犯，無論有無加重其刑，判決主文均無庸為
    累犯之諭知（最高法院110年度台上大字第5660號裁定意旨
    ），併此敘明。
  ㈢爰審酌被告無駕駛執照仍酒後貿然駕駛自用小客車，經警測
    得之吐氣所含酒精濃度為每公升0.48毫克，甚至自撞國道車
    道內側護欄而肇事，已造成其他用路人生命、身體、財產安
    全之重大危害，顯然漠視己身安全及罔顧他人安全。兼衡被
    告係第4次犯不能安全駕駛之公共危險案件（累犯部分不予
    重複評價），顯未能記取前案教訓謹慎行事，並考量其本次
    犯罪動機、手段、目的、駕駛動力交通工具之種類、駕駛車
    輛之行駛路段、時間與所生危害（已生實害），暨其於本院
    自陳國中畢業、從事建築，月收入約新臺幣（下同）5、6萬
    元。已婚，有2名子女（1人19歲、1人20歲，均在學），與
    父母同住，收入需扶養子女及母親，有房貸、車貸、信貸共
    約200萬元（見本院卷第44頁）等一切情狀，量處如主文所
    示之刑。
據上論斷，應依刑事訴訟法第273條之1第1項、第299條第1項前
段、第310條之2、第454條第2項，判決如主文。
本案經檢察官呂宜臻提起公訴，檢察官吳宛真到庭執行職務。
中　　華　　民　　國　　111 　年　　11　　月　　30　　日
                  刑事第一庭  法  官  顏碩瑋
以上正本證明與原本無異。　　　　　　　　　　　　　　　　如不服本判決應於收受判決後20日內向本院提出上訴書狀，並應敘述具體理由。其未敘述上訴理由者，應於上訴期間屆滿後20日內向本院補提理由書(均須按他造當事人之人數附繕本)「切勿逕送上級法院」。告訴人或被害人如對本判決不服者，應具備理由請求檢察官上訴，其上訴期間之計算係以檢察官收受判決正本之日期為準。　　　　　　　　　　　　　　　　　
　　　　　　            　　　書記官  蔡孟穎
中　　華　　民　　國　　111 　年　　11　　月　　30　　日
附錄本案論罪科刑法條：
中華民國刑法第185條之3
駕駛動力交通工具而有下列情形之一者，處3年以下有期徒刑，
得併科30萬元以下罰金：
一、吐氣所含酒精濃度達每公升零點二五毫克或血液中酒精濃度
    達百分之零點零五以上。
二、有前款以外之其他情事足認服用酒類或其他相類之物，致不
    能安全駕駛。
三、服用毒品、麻醉藥品或其他相類之物，致不能安全駕駛。
因而致人於死者，處3年以上10年以下有期徒刑，得併科2百萬元
以下罰金；致重傷者，處1年以上7年以下有期徒刑，得併科1百
萬元以下罰金。
曾犯本條或陸海空軍刑法第54條之罪，經有罪判決確定或經緩起
訴處分確定，於十年內再犯第1項之罪因而致人於死者，處無期
徒刑或5年以上有期徒刑，得併科3百萬元以下罰金；致重傷者，
處3年以上10年以下有期徒刑，得併科2百萬元以下罰金。